臺灣高等法院臺中分院民事裁定　九十三年度整抗字第一號
　　抗　告　人　協商資產股份有限公司
　　法定代理人　庚○○
　　相　對　人　丁○○
　　　　　　　　甲○○
　　法定代理人　戊○○
　　相　對　人　己○○
　　　　　　　　乙○○
　　法定代理人　丙○○
右抗告人因與相對人等間公司重整事件，對於民國九十三年三月二日臺灣臺中地方法
院八十八年度整字第五號所為裁定提起抗告，本院裁定如下：
      主  　  文
抗告駁回。
抗告程序費用由抗告人負擔。
      理    　由
一、按法院為重整裁定時，應就對公司業務，具有專門學識及經營經驗者或金融機構
    ，選任為重整監督人。重整監督人，應受法院監督，並得由法院隨時改選，公司
    法第二百八十九條定有明文。
二、查本件臺中精機廠股份有限公司，經原審即臺灣臺中地方法院於八十九年三月六
　　日裁定准予重整，並選派國立成功大學械械工程學系教授己○○、乙○○會計師
　　，及債權銀行召集人之一之交通銀行臺中分行擔任重整監督人在案。但其中交通
　　銀行臺中分行已將其債權讓售予協商資管理股份有限公司，且於九十一年十二月
　　間完成交割事宜，其因此以該分行已不宜再繼續代表全體債權人監督重整人執行
　　職務，而請求准予解除重整監督人職務，核屬有據。
三、抗告意旨略以：(1)有關公司法所定之公司重整，探求立法所據之準則，其審查要
    點第十八項謂：「：：：為使公司業務維持以待重整之有利進行，並使重整籌備
    各事宜負責有人，爰依公司清算人得由董事擔任之例，規定重整人由董事擔任，
    如法院認為不適當，得於債權人或股東另行選定之，但重整人執行職務應受重整
    監督人之監督，其有違法或不當情事者，重整監督人得隨時聲請法院解除其職務
    ：：：」云云，因而有公司法第二百九十條第一項、第四項之規定。蓋於制定法
    律時，對於公司重整既採自發自動自救自助之原則，而法院業務又極繁忙，便設
    置重整監督人，經常對於公司重整代法院立於監督人之地位，法院除於必要時，
    對公司重整握有裁定認可與否之職權以外，只須對重整監督人而為監督，即可達
    到監督之目的。按公司之重整人既在法院所選任之重整監督人之下執行其職務，
    選任重整監督人豈能以有擔保債權人擔任重整人，為平衡有擔保債權人與無擔保
    債權人權益為由，即由無擔保債權人擔任重整監督人之重責。況縱為有擔保債權
    人，豈能因此而認定重整人於執行職務，會兼顧其他有擔保債權人之權益。(2)抗
　　告人係為有擔保債權人，占有擔保債權總額百分之三十三‧二，對重整事務之進
　　行有切身利害關係，且具有舉足輕重地位，原審法院將抗告人排除於重整人或重
　　整監督人之職務，顯非適宜。(3)抗告人係繼受交通銀行股份有限公司臺中分行（
　　下簡稱交通銀行臺中分行）之債權，而本次改選係因交通銀行臺中分行辭任，似
　　應由抗告人繼任重整監督人較為妥當。(4)抗告人係為國際知名金融機構之關係企
　　業，具有相當金融實務經驗，顯較原審審法院所選任李清山擔任重整監督人，更
　　為適宜。況依經濟部函釋，認重整監督人得為數人，由法院依事務繁簡定之，是
　　故交通銀行臺中分行既經選任為重整監督人，則抗告人亦應同時被選任為重整監
　　督人，較為妥適，為其抗告理由云云。
四、然經原審法院審核各情，並參酌重整監以本件無擔保重整債權人債權總額佔全部
    債權之比例，且本件重整程序，已選任債權銀行代表委員會召集人美商花旗銀行
    股份有限公司（下簡稱花旗銀行）擔任本件重整程序之重整人，為平衡有擔保債
    權人及無擔債權人之權益，並考量所選任之重整監督人李清山，係兼任ＭＡＨＡ
    ＧＡＬＡＣＡＰＩＴＡＬＣＯＲＰ公司駐臺代表，該公司又受讓宏大維京公司對
    臺中精機廠無擔保重整債權，登記債權額之本金暨利息為新臺幣億仟肆佰肆
    拾壹萬仟佰拾壹元，占無擔保債權總額之百分之六‧二二，為臺中精機廠
    債權總額排名第二之無擔保重整債權人，況依臺中精機廠所提之重整方案，該公
    司選擇之償還方案為分十四年現金償還重整債權金額之百分之百，對臺中精機廠
    重整程序之進行當具有切身之利害關係，另其學養、經歷，並無不適任之情形，
    因而選任李清山擔任本件重整監督人，核其裁定並無不合。
五、抗告人對於原審法院所選任之重整監督人李清山，並未舉證證明有何不適任之情
    事，徒以其受讓交通銀行臺中分行之債權，法院應選任其擔任重整人或重整監督
    人據為抗告理由，請求撤銷原裁定云云，尚難認為有理由，其抗告應予駁回。
六、據上論結，本件抗告為無理由，依非訟事件法第八條第二項、第二十八條，民事
    訴訟法第四百九十二條第一項、第七十八條，裁定如主文。
中　　　華　　　民　　　國　　九十三　　年　　　十　　　月　　 十四　　 日
~B1民事第二庭審判長法　官　童有德
~B2　　　　　　　　法　官　翁芳靜
~B3　　　　　　　　法　官　謝說容
右為正本係照原本作成。
如不服本裁定應於裁定送達後十日內向本院提出抗告理由狀（須按他造人數附具繕本
），並繳納抗告裁判費新臺幣壹仟元整，及委任律師或具律師資格之人為訴訟代理人
。
~B                書記官　黃禎祥
中　　　華　　　民　　　國　　九十三　　年　　　十　　　月　　 十五　　 日
                                                                        Ｈ
